【裁判字號】    91,訴,1519
【裁判日期】    920106
【裁判案由】    毒品危害防制條例
【裁判全文】
臺灣桃園地方法院刑事判決                        九十一年度訴字第一五一九號
    公  訴  人  臺灣桃園地方法院檢察署檢察官
    被      告  甲○○  男  二.
右列被告因違反毒品危害防制條例案件，經檢察官提起公訴（九十一年度毒偵字第二
一六九、二三○六號），本院判決如左：
    主  文
甲○○連續施用第一級毒品，處有期徒刑捌月，扣案之海洛因拾壹包（驗餘淨重貳點
零貳公克）沒收並銷燬之，扣案之注射針筒伍支沒收；又施用第二級毒品，處有期徒
刑參月。有期徒刑部分，應執行有期徒刑拾月。
    事  實
一、甲○○前因施用第一級毒品海洛因案件，經依台灣板橋地方法院九十一年度毒聲
    字第一九九一號裁定送觀察、勒戒後，認無繼續施用毒品之傾向，業經台灣板橋
    地方法院檢察署檢察官於民國九十一年七月十一日，以九十一年度毒偵字第二一
    六三號為不起訴處分確定。嗣甲○○於五年內復基於概括犯意，自九十一年七月
    十一日後之某日起至九十一年八月十六日止，連續在台北縣三重市○○路○段一
    九一巷十一號住處等處施用第一級毒品海洛因多次；復於九十一年八月十六日二
    十二時許回溯前九十六小時止內之某一時點，在不詳地點，施用第二級毒品安非
    他命一次，為警於九十一年八月十六日十五時三十分許，在桃園縣龜山鄉○○路
    ○段五十巷十之一號旁房屋內查獲，並扣得其所有之第一級毒品海洛因（驗餘淨
    重二．○二公克）及供其施用毒品之注射針筒五支。甲○○經依本院九十一年度
    毒聲字第二四二四號裁定送觀察、勒戒後，認有繼續施用毒品之傾向。
二、案經台北縣警察局移請臺灣桃園地方法院檢察署檢察官偵查起訴。
    理  由
一、訊之被告甲○○對於右揭施用第一級毒品犯行，業已坦承不諱，惟否認有施用第
    二級毒品安非他命之犯行，並辯稱：「可能是去朋友那邊，他們在屋子裡面吸，
    因為是密閉是（式）的，可能這樣吸到。」。經查：(1)被告被查獲時所採集之尿
    液經送驗結果，呈嗎啡陽性反應，此有台灣檢驗科技股份有限公司濫用藥物尿液
    檢驗報告一紙在卷可稽。又為警查扣之白粉十一包（驗餘淨重二．○二公克），
    經送法務部調查局鑑定，亦確認含有為第一級毒品海洛因成分，亦有該局鑑定通
    知書一份附卷可稽。此外，並有被告所有，供施打海洛因用之注射針筒五支扣案
    可資佐證。被告前述施用第一級毒品犯行，事證明確，堪予認定。(2)再被告前開
    尿液檢驗結果，同時呈現安非他命及甲基安非他命陽性反應，其濃度分別為二二
    三二及二二三二○ｎｇ／ｍｌ，均高出行政院衛生署公告認定之標準（閥值）五
    ○○ｎｇ／ｍｌ甚多，此亦有前述檢驗報告可稽。而前開報告所使用之檢驗方法
    ，除以酵素免疫分析法初步檢驗外，並以最精密之氣相層析質譜儀分析法確認，
    應可排除其因施用其他藥物所可能產生之偽陽性反應問題。是被告尿液中確含有
    安非他命及甲基安非他命成分，亦可認定。另「吸入含有甲基安非他命或毒品之
    二手煙，在文獻雖尚無能否由尿液中檢驗出甲基安非他命或毒品反應研究報告，
    然按本局檢驗甲基安非他命或毒品案件經驗研判，若年長時間與吸毒者直接相向
    ，且存心大量吸入吸毒者所呼出之煙氣，以二手煙中可能之低劑量甲基安非他命
    或毒品，應不致在中檢驗出高於閥值之甲基安非他命或毒品反應」，此亦有法務
    部調查局九十年三月五日九○陸一字第九○○一二五五○號函可參，故被告除係
    在其朋友吸食安非他命時存心大量吸入吸毒者所呼出之煙氣，否則其尿液即不應
    檢驗出如前所述高出於行政院衛生署規定閥值甚多之甲基安非他命反應。是被告
    前開所辯，要係事後卸責之詞，不足採信。其施用第二級毒品安非他命犯行，亦
    堪認定。被告前有如事實欄第一項所示施用毒品犯行，經裁定送觀察勒戒後認無
    繼續施用傾向，經檢察官為不起訴處分之情形，亦臺灣桃園地方法院檢察署刑案
    資料查註紀錄表一份在卷可稽。被告五年內再犯本件施用毒品犯行，經依本院九
    十一年度毒聲字第二四二四號裁定送觀察、勒戒後，認有繼續施用毒品之傾向，
    亦有台灣桃園看守所附設勒戒處所九十一年九月五日桃所憲衛勒字第六七三號函
    檢附之「有無繼續施用毒品傾向證明書」一紙可稽。依毒品危害防制條例第二十
    條第二項規定，應予論罪科刑。
二、核被告所為，係犯毒品危害防制條例第十條第一項施用第一級毒品罪及同條第二
    項施用第二級毒品罪。其持有第一、二級毒品之低度行為為施用第一、二級毒品
    之高度行為所吸收，均不另論罪。被告先後多次施用第一級毒品之犯行，時間緊
    接，犯罪構成要件相同，顯係基於概括犯意為之，為連續犯，以一罪論，並應依
    法加重其刑。被告所犯上開二罪間，犯意各別，行為互異，應分論併罰。爰個別
    審酌被告再連續施用毒品之時間、次數，被告施用毒品係自殘之行為及其犯後坦
    承部分犯行，態度尚稱良好等一切情狀，分別量處如主文所示之刑，並定其應執
    行刑，以資懲儆。
三、扣案之如前所述之海洛因，係毒品，應依毒品危害防制條例第十八條第一項前段
    之規定，宣告沒收並銷毀之。另扣案之注射針筒，係被告所有之物，且其用以施
    用海洛因之用，業據被告陳明在卷，應依刑法第三十八條第一項第二款宣告沒收
    。
四、據上論斷，應依刑事訴訟法第二百九十九條第一項前段，毒品危害防制條例第十
    條第一項、第二項、第十八條第一項前段，刑法第十一條前段、第五十六條、第
    五十一條第五款、第三十八條第一項第二款，判決如主文。
本案經檢察官許曉薇到庭執行職務。
中      華      民      國    九十二    年      一      月      六      日
                                  臺灣桃園地方法院刑事第六庭
                                      法  官  潘進順
右正本證明與原本無異。
如不服本判決，應於判決送達後十日內向本院提出上訴狀( 應附繕本 )，上訴於
臺灣高等法院。
                                      書記官  陳玉芬
中      華      民      國    九十二    年      一      月八      日
附論罪科刑法條：
毒品危害防制條例第十條
施用第一級毒品者，處六月以上五年以下有期徒刑。
施用第二級毒品者，處三年以下有期徒刑。


司法院資訊處製作；財團法人民間司法改革基金會備份。
